臺灣桃園地方法院民事裁定　　　　　　　 100年度聲字第11號
聲　請　人　貴元皮革製品有限公司
法定代理人　陳葉淑德
相　對　人　臺灣金聯資產管理股份有限公司
法定代理人　沈臨龍
相　對　人　渣打國際商業銀行股份有限公司
法定代理人　吳志偉
相　對　人　行政執行署桃園行政執行處
法定代理人　吳春麗
上列當事人間聲請停止強制執行事件，本院裁定如下：
    主  文
聲請人供擔保新臺幣參佰肆拾萬壹仟參佰捌拾參元後，本院九十
二年度執字第一三六一七號清償債務事件關於如附表所示不動產
之強制執行程序，於本院一百年度訴字第八十號第三人異議之訴
事件終結確定前，應暫予停止。
    理  由
一、按有回復原狀之聲請，或提起再審或異議之訴，或對於和解
    為繼續審判之請求，或提起宣告調解無效之訴，撤銷調解之
    訴，或對於法院依強制執行法第4 條第1 項第5 款之裁定提
    起抗告時，法院因必要情形或依聲請定相當並確實擔保，得
    為停止強制執行之裁定，強制執行法第18條第2 項定有明文
    。所謂必要情形，係指不停止執行將發生不能或難以回復原
    狀之損害。有無必要之情形由法院依職權決定之。法院於決
    定時，應斟酌第三人異議之訴、再審之訴等是否顯無理由，
    將來勝訴後是否發生不能或難以回復之損害等，以決定是否
    應裁定停止執行。再按法院因債務人之聲請，依法定相當並
    確實之擔保，得為停止強制執行之裁定，債務人本此裁定所
    供擔保，係以擔保債權人因債務人聲請停止強制執行不當可
    能遭受之損害得獲賠償為目的，乃兼顧債權人與債務人之權
    益，並非增加債務人之額外負擔（司法院大法官會議釋字第
    403 號解釋意旨參照），是法院定此項擔保，其數額應依標
    的物停止執行後，債權人未能即時受償或利用該標的物所受
    之損害額，或其因另供擔保強制執行所受之損害額定之，非
    以標的物之價值或其債權額為依據（最高法院91年度台抗字
    第113 號裁定參照）。
二、本件聲請意旨略以：聲請人貴元皮革製品有限公司（下稱貴
    元公司）就本院九十二年度執字第一三六一七號強制執行事
    件對於聲請人所有之坐落桃園縣中壢市○○段四七三地號土
    地上未辦保存登記建物（門牌號碼：中壢市○○路○段25之
    2 號，暫編為同段21建號）所為之強制執行程序，已提出第
    三人異議之訴，執行標的物一旦拍賣勢難回復原狀，為此依
    法聲請本院裁定准予停止強制執行等語。
三、經查，本院依職權調取92年度執字第13617 號強制執行事件
    及100 年度訴字第80號第三人異議之訴事件等卷宗審核後，
    認聲請人就其所提起之第三人異議之訴事件，如能獲得勝訴
    判決確定，相對人即不得對聲請人所有如附表所示之財產為
    強制執行，為免聲請人將來訴訟判決確定或終結（撤回起訴
    、和解）後，受有無法回復原狀之損害，其聲請於上開訴訟
    事件判決確定或終結前，暫予停止本院92年度執字第13617
    號清償債務事件關於如附表所示不動產之強制執行程序，為
    有理由，應予准許。惟為確保相對人因聲請人聲請停止強制
    執行不當可能遭受之損害得獲賠償，並兼顧兩造之權益，故
    本院爰許聲請人為相對人提供相當並確實之擔保後，停止上
    開強制執行程序。又相對人聲請停止執行執行之建物於執行
    程序中經評定價值為新臺幣（下同）17,006,913元，此有現
    代地政不動產估價師事務所於94年8 月31日所出具之不動產
    估價報告書1 份可佐（參見本院92年度執字第13617 號第1
    卷），而聲請人提起之前開第三人異議之訴事件，係適用通
    常訴訟程序事件，所涉及訴訟標的之金額或價額甚高，
    得上訴第三審，本院參考各級法院辦案期限實施要點規定，
    第一、二、三審訴訟程序審判案件之辦案期限分別為1 年4
    個月、2 年、1 年，可見本案判決待確定之期間約為4 年4
    個月，故停止上開強制執行程序之期間亦約為4 年4 個月，
    本院認以4 年之期間計算為宜，故相對人如因上開強制執行
    程序暫予停止，可能受到之損害，應為上開債權額未能即時
    獲償所受之利息損失，計算後之擔保金額應為3,401,383 元
    （即17,006,913元×5 ％×4 ＝3,401,383 元，元以下四捨
    五入）；是聲請人提供3,401,383 元之擔保金後，本院92年
    度執字第13617 號強制執行事件關於如附表所示不動產之強
    制執行程序，於本院100 年度訴字第80號第三人異議之訴事
    件判決確定或終結前，暫予停止。
四、依強制執行法第18條第2項，裁定如主文。
中    華    民    國    100     年    2     月    8   日
          民事第二庭       法  官  袁雪華
以上正本係照原本作成。
如對本裁定抗告，應於收受裁定正本送達後10日內向本院提出抗
告狀，並繳納抗告裁判費新臺幣1,000 元。
中    華    民    國    100     年    2     月    8   日
                           書記官  劉霜潔
┌───────────────────────────────────────────┐
│附表：                                                                                │
├──────┬────┬──────┬────┬──────────────┬────┤
│本院92年度執│臨    時│基 地 座 落 │建築式樣│    建築面積（平方公尺）    │權  利  │
│字第13617 號│        ├──────┤主要建築├──────┬───────┤        │
│強制執行事件│        │建 物 門 牌 │材料及房│樓層面積合計│附屬建物主要建│        │
│標別及附表編│建    號│            │屋層數  │            │築材料及用途  │範  圍  │
│號          │        │            │        │            │              │        │
├──────┼────┼──────┼────┼──────┼───────┼────┤
│標別：甲    │桃園縣中│桃園縣中壢市│住宅、幼│1層：697.64 │陽台88.83 平方│全  部  │
│編號：1     │壢市○○○○○段      │稚園。四│2層：868.68 │公尺          │        │
│            │段21 臨 │473 地號    │層樓房、│3層：904.08 │              │        │
│            │時建號  │            │鋼筋混凝│4層：251.83 │              │        │
│            │        ├──────┤土造、鋼│合計2722.23 │              │        │
│            │        │中壢市○○路│架造    │            │              │        │
│            │        │三段25之2 號│        │            │              │        │
│            │        │（尚未辦保存│        │            │              │        │
│            │        │登記）      │        │            │              │        │
└──────┴────┴──────┴────┴──────┴───────┴────┘